【裁判字號】    99,易,516
【裁判日期】    990430
【裁判案由】    竊盜
【裁判全文】
臺灣高雄地方法院刑事判決               99年度易字第516號
公  訴  人  臺灣高雄地方法院檢察署檢察官
被      告  乙○○
被      告  甲○○
上列被告因竊盜案件，經檢察官提起公訴（98年度偵字第37779
號），本院判決如下：
    主  文
乙○○共同犯攜帶凶器竊盜罪，累犯，處有期徒刑捌月。
甲○○共同犯攜帶凶器竊盜罪，累犯，處有期徒刑柒月。
    事  實
一、乙○○於民國94年1 月間，因竊盜案件，經臺灣高雄地方法
    院以94年度易字第865 號判決判處有期徒刑10月確定，於95
    年6 月22日縮刑期滿執行完畢；又於96年3 月間，因竊盜案
    件，經本院以96年度簡字第2220號判決判處有期徒刑6 月確
    定；再於96年4 月間，因竊盜案件，經本院以96年度易字第
    1743號判決判處有其徒刑1 年確定，上開2 罪經減刑及定應
    執行刑為有期徒刑1 年2 月，於97年6 月30日縮刑期滿執行
    完畢。甲○○於96年8 月間，因竊盜案件，經本院以96年度
    簡字第6658號判決分別判處2 月、2 月、2 月，應執行有其
    徒刑5 月確定，於98年2 月19日縮刑期滿執行完畢。
二、詎乙○○、甲○○均不知悔改，竟於98年5 月10日凌晨3 時
    許，由乙○○騎乘車號IVG-696 號重型機車附載甲○○，行
    經高雄市○○區○○街與臨海二路口時，見丁○○○所有、
    停放在該處之電動三輪車，竟意圖為自己不法所有，共同基
    於竊盜之犯意聯絡，由乙○○持客觀上足供兇器使用之以鐵
    鋸加工製成之尖形鐵具乙支（未扣案），以該鐵具撬開上開
    電動三輪車之鑰匙孔而發動，甲○○則在旁把風，而共同竊
    取上開電動三輪車1 輛得手後，由甲○○騎乘上開重型機車
    ，乙○○則騎乘竊得之電動三輪車逃離現場。嗣於同日凌晨
    4 時許，丁○○○發現上開電動三輪車遭竊報警處理，經警
    循線查悉上情。
三、案經丁○○○訴請高雄市政府警察局戊○分局報告臺灣高雄
    地方法院檢察署檢察官偵查起訴。
    理  由
壹、程序部分：
    按被告以外之人於審判外之陳述，雖不符前4 條（即刑事訴
    訟法第159 條之1 至之4） 之規定，而經當事人於審判程序
    同意作為證據，法院審酌該言詞陳述或書面陳述作成時之情
    況，認為適當者，亦得為證據。當事人、代理人或辯護人於
    法院調查證據時，知有第159 條第1 項不得為證據之情形，
    而未於言詞辯論終結前聲明異議者，視為有前項之同意，刑
    事訴訟法第159 條之5 定有明文。經查，檢察官及被告乙○○、甲○○於本院言詞辯論終結前，就本判決所引用下列各
    項屬於審判外陳述之證據，知有第159 條第1 項不得為證據
    之情形，均未聲明異議，且本院審酌該證據作成情況均無不
    適當之情形，是依上開規定，認得作為本案證據。
貳、實體部分：
一、上開事實，業據被告乙○○於本院審理時坦承不諱（見院二
    卷第29頁背面），而被告甲○○固坦承有於上開時間與被告
    乙○○前往上開地點之事實，惟矢口否認有何共同竊盜之犯
    行，辯稱：伊只是跟被告乙○○一起騎車去他朋友家，後來
    伊要回家睡覺，就在上開地點與被告乙○○分開，伊不知道
    被告乙○○去偷那輛電動三輪車云云。
二、經查，被告乙○○於上開時間，由被告乙○○騎乘上開機車
    附載被告甲○○至上開地點後，被告乙○○以尖形鐵具竊取
    上開電動三輪車之事實，業據被告乙○○於偵訊、本院審理
    時均供承：伊使用尖型鐵具撬開鑰匙孔方式，竊取告訴人丁○○○之電動三輪車等語明確（見偵卷第50頁；院二卷第29
    頁背面），核與證人即告訴人丁○○○、證人鄭永和於警詢
    、偵訊時之證述相符（見偵卷第8 、9 、11至13、49至51
    頁）；復有高雄市小港區收受物品、舊貨、五金廢料或廢棄
    物品登記表、車籍基本資料查詢結果、案發現場照片48張等
    件在卷可稽（見偵卷第10、14至24頁）。足見被告乙○○、
    甲○○確有於上開時、地，共同竊取上開電動三輪車之事實
    ，堪以認定。
三、被告甲○○雖以上開情詞置辯，而被告乙○○亦供稱：伊是
    自己一人下手行竊上開電動三輪車，當時被告甲○○騎乘機
    車先走了，被告甲○○對於伊偷車之事不知情云云。惟查，
    被告乙○○於警詢、偵訊及本院審理時之供述先後不一，且
    與事實不符，其所為之陳述分別臚列如下：
  (一)被告乙○○於警詢時供稱：「當時是伊自己下手行竊，且伊
    叫綽號『阿村』之友人（指被告甲○○）先騎乘IVG-696 號
    重機車先行離開」、「伊竊取電動三輪車後，叫被告甲○○
    先騎機車在高雄市○○區○○路某公園處等伊，伊則騎電動
    三輪車隨後與他會合，所以被告甲○○有看到伊有騎乘電動
    三輪車」等語（見偵卷第6、7頁）。
  (二)被告乙○○於偵訊時則供稱：「伊自己一人去牽（偷）這台
    車（指電動三輪車）」、「伊有載被告甲○○要去找朋友，
    伊把被告甲○○放在一個路口，伊就自己騎車走了」、「伊
    放被告甲○○走的地方與伊竊車的地方距離很遠」、「伊去
    竊車之地方都沒有人一起去」、「電動三輪車是伊騎走的，
    伊把騎來之機車隨便放置一處，事後再坐公車去牽回來」等
    語（見偵卷第50頁）。
  (三)被告乙○○於本院審理時則陳稱：「伊行竊電動三輪車，被
    告甲○○距離伊行竊之地點有10公里遠」、「伊跟被告甲○○說伊要去找朋友，之後伊就不回去，所以叫被告甲○○先
    騎伊的機車離開」、「98年5 月10日凌晨3 時許，伊載被告
    甲○○去戊○區○○街那邊找伊的朋友，伊在戊○區那邊放
    伊下車，伊對被告甲○○說伊要工作，叫被告甲○○先騎伊
    的機車離開，伊只有叫被告甲○○先走，沒有叫他去哪裡」
    、「被告甲○○離開後，伊再去行竊電動三輪車，伊有看到
    被告甲○○騎乘機車離去」、「伊與被告甲○○分開後，走
    路約3 分鐘後至行竊地點，伊用了5 分鐘撬開電動三輪車之
    鎖頭，所以伊與被告甲○○分開大約8 分鐘」、「被告甲○○沒有在現場幫伊把風，伊叫他先走，伊也有目睹被告甲○○先騎車離去」等語（見院二卷第30至32頁）。
  (四)綜觀被告乙○○之上開供述，可知其就2 人於上開時、地分
    開時，係由被告乙○○或被告甲○○騎乘車號IVG-696 號重
    型機車離去，及2 人於分開時，是否已約好之後碰面之地點
    等情節，均前後供述不一，則其上開所供，是否可採，誠值
    懷疑。況觀諸卷附之監視器翻拍照片（見偵卷第17頁），可
    知被告甲○○於98年5 月10日凌晨3 時16分14秒許，先騎乘
    車號IVG-696 號重型機車經過高雄市○○區○○街48巷口，
    而被告乙○○於相隔「7 秒」後之同日凌晨3 時16分21秒許
    ，亦駕駛所竊得之電動三輪車通過上開路口，足見被告乙○○、甲○○2 人顯然係一前一後同時離開犯罪現場，益徵被
    告乙○○上開所稱：伊下手行竊時，被告甲○○並未在場把
    風，已先行離去云云，顯與事實不符，殊不足採。再衡以被
    告甲○○於深夜時間與被告乙○○共乘機車至上開地點，並
    待被告甲○○下手行竊得手後，始分別騎乘上開機車及竊得
    之電動三輪車共同離去，足認被告甲○○於被告乙○○下手
    行竊時，確係擔任把風之任務，應屬無疑。
  (五)綜上所述，被告乙○○、甲○○確有共同竊取上開電動三輪
    車之犯行，堪以認定。是本件事證明確，應予依法論科。
四、按刑法第321 條第1 項第3 款之攜帶兇器竊盜罪，係以行為
    人攜帶兇器竊盜為其加重條件，此所謂兇器，其種類並無限
    制，凡客觀上足對人之生命、身體、安全構成威脅，具有危
    險性之兇器均屬之，且祇須行竊時攜帶此種具有危險性之兇
    器為已足，並不以攜帶之初有行兇之意圖為必要（最高法院
    79年台上字第5253號判例意旨參照）。查被告乙○○、甲○○於行竊時所攜帶之以鐵鋸加工製成之尖形鐵具雖未扣案，
    惟上開工具既能用以破壞電動三輪車之鎖頭及發動引擎，足
    認上開工具之材質堅硬，客觀上為足以殺傷人生命、身體之
    器械，顯為具有危險性之兇器。是核被告乙○○、甲○○所
    為，均係犯刑法第321 條第1 項第3 款之攜帶凶器竊盜罪。
    被告2 人就本件竊盜犯行，係共同為之，兩人間互有犯意聯
    絡及行為分擔，均為共同正犯。又被告2 人分別有如犯罪事
    實欄一所載之犯罪科刑執行情形，有臺灣高等法院被告前案
    紀錄表2 份在卷足憑，是被告2 人均前受有期徒刑執行完畢
    後，5 年內故意再犯本件法定刑為有期徒刑以上之罪，均應
    論以累犯並加重其刑。爰審酌被告乙○○、甲○○均正值壯
    年，不思以正當途徑賺取財物，率爾竊取他人財物，所為實
    不足取；惟念被告乙○○犯後已坦承犯行，並與告訴人達成
    和解，有和解書1 份在卷可參（見偵卷第82頁）；被告甲○○仍飾詞否認犯罪，及其等犯罪之動機、手段、目的等一切
    情狀，認公訴人於本院審理時，對被告乙○○、甲○○分別
    求處之有期徒刑8 月、10月，均尚嫌過重，爰分別量處如主
    文所示之刑。此外，本件被告2 人持供犯罪所用之以鐵鋸加
    工製成之尖形鐵具既未扣案，亦無其他積極事證足認上開工
    具現時尚屬存在而未滅失，為免將來執行上之困難，遂不併
    予宣告沒收，附此敘明。
據上論斷，應依刑事訴訟法第299 條第1 項前段，刑法第28 條
、第321 條第1 項第3 款、第41條第1 項前段、第47條第1 項，
判決如主文。
本案經檢察官丙○○到庭執行職務。
中    華    民    國    99    年    4    月    30    日
                  刑事第二庭  審判長法  官  吳進寶
                                    法  官  施盈志
                                    法  官  羅立德
以上正本證明與原本無異。
如不服本判決應於收受判決後10日內向本院提出上訴書狀，並應
敘述具體理由。其未敘述上訴理由者，應於上訴期間屆滿後20日
內向本院補提理由書 (均須按他造當事人之人數附繕本)「 切勿
逕送上級法院」。
中    華    民    國    99    年    4    月    30    日
                                    書記官  林慧君
附錄本論罪科刑之法條全文：
刑法第321條：
犯竊盜罪而有左列情形之一者，處6 月以上、5 年以下有期徒刑
：
一  於夜間侵入住宅或有人居住之建築物、船艦或隱匿其內而犯
    之者。
二  毀越門扇、牆垣或其他安全設備而犯之者。
三  攜帶兇器而犯之者。
四  結夥3 人以上而犯之者。
五  乘火災、水災或其他災害之際而犯之者。
六  在車站或埠頭而犯之者。

司法院資訊處製作；財團法人民間司法改革基金會備份。
